臺灣嘉義地方法院刑事判決　　　　　　　　　　　　　九十一年度訴字第二三一號
　　公　訴　人　臺灣嘉義地方法院檢察署檢察官
　　被　　　告　乙○○
右列被告因搶奪等案件，經檢察官提起公訴（九十一年度偵字第二六一七號、第二七
三六號、第二七七七號、第二七七八號、第二七七九號、第二七八０號），本院判決
如左：
    主  文
乙○○連續意圖為自己不法之所有，而搶奪他人之動產，累犯，處有期徒刑貳年陸月
。扣案之安全帽貳頂、黑色滾白邊體育服壹套，均沒收之。
    事  實
一、乙○○曾因竊盜案件，經臺灣雲林地方法院於八十七年八月三十一日，以八十七
    年度易字第七一六號判決判處有期徒刑七月，緩刑二年確定。嗣復因恐嚇案件，
    經同法院於八十八年二月九日，以八十七年度訴字第四三三號判決判處有期徒刑
    六月確定；再因竊盜案件，經同法院於八十八年三月七日，以八十八年度易字第
    九六號判決判處有期徒刑八月確定，而後揭二案件所處之刑經定執行為有期徒刑
    一年，並因而撤銷首揭之緩刑宣告，接續執行該七月有期徒刑，嗣於九十年三月
    四日假釋期滿執行完畢。乙○○仍不知悔改，竟基於意圖為自己不法所有之概括
    犯意，先於如附表編號一所示之時、地，犯罪態樣，趁該附表編號一所示被害人
    不及防備之際，下手搶奪該被害人如附表編號一所示之財物。乙○○復基於意圖
    為自已不法所有之犯意，於九十一年三月十二日凌晨二時三十分許，在雲林縣虎
    尾鎮○○路三四一號後方處，徒手竊取庚○○所有車牌ＩＪＴ─六一五號重機車
    乙部，得手後以供作搶奪之工具。嗣復承首揭之概括犯意，分別於附表編號二至
    七所示之時間、地點，以該犯罪態樣，連續下手搶奪該附表編號所示被害人之財
    物，並將所搶得之現金花用一空，金項鍊則予以變賣花用，至於其餘搶得之物，
    則予以丟棄他處。嗣於附表編號七所示時、地，下手搶奪甲○○所有如附表所示
    財物，得手後經警於同日下午三時五十分許，在嘉義縣溪口鄉和平橋處捕獲，並
    循線扣得乙○○所有為避免他人查緝而於前揭搶奪時穿戴所用之安全帽二頂、黑
    色滾白邊體育服一套，及庚○○所有車牌ＩＪＴ─六一五號重機車乙部（業已發
    還庚○○）。
二、案經嘉義縣警察局民雄分局、嘉義市警察局第二分局、雲林縣警察局虎尾分局分
    別報請臺灣嘉義地方法院檢察署檢察官偵查起訴。
    理  由
一、右揭犯罪事實，業據被告乙○○坦承不諱，核與被害人庚○○、丁○○、己○○
    、丙○○、戊○○、辛○○、壬○○、甲○○等人指訴情節相符，並與證人籃國
    維證述內容一致，是被告前揭自白，應與事實相符，自堪採信。此外，復有贓證
    物領具保管單、照片等件在卷可稽、並有被告所有為避免他人查緝而於前揭搶奪
    時穿戴所用之安全帽二頂、黑色滾白邊體育服一套扣案可資佐證。是本案事證已
    臻明確，被告前揭犯行，均堪認定。
二、核被告乙○○附表所為，係犯有刑法第三百二十五條第一項搶奪罪名，至於其竊
    取庚○○所有車牌ＩＪＴ─六一五號重機車乙部所為，係犯同法第三百二十條第
    一項竊盜之罪名。又如附表編號三所示被告搶奪部分雖未據公訴人起訴，然本院
    認有裁判上一罪關係，基於審判不可分原則，自得一併予以審究。被告先後多次
    搶奪犯行，時間緊接，所犯構成要件相同，顯係基於概括犯意反覆為之，應依連
    續犯規定論處，並加重其刑。又被告所犯上開二罪間，有方法結果之牽連關係，
    應從一重刑法第三百二十五條第一項搶奪罪名論處。查：被告曾因竊盜案件，經
    臺灣雲林地方法院於八十七年八月三十一日，以八十七年度易字第七一六號判決
    判處有期徒刑七月，緩刑二年確定。嗣復因恐嚇案件，經同法院於八十八年二月
    九日，以八十七年度訴字第四三三號判決判處有期徒刑六月確定；再因竊盜案件
    ，經同法院於八十八年三月七日，以八十八年度易字第九六號判決判處有期徒刑
    八月確定，而後揭二案件所處之刑經定執行為有期徒刑一年，並因而撤銷首揭之
    緩刑宣告，接續執行該七月有期徒刑，嗣於九十年三月四日假釋期滿執行完畢等
    情，此有臺灣嘉義地方法院檢察署被告刑案資料查註紀錄表、臺灣高等法院被告
    全國前案紀錄表等件附卷可憑，茲於執行完畢後五年以內再犯有期徒刑以上之本
    罪為累犯，應依刑法第四十七條規定加重其刑，並依法遞行加重之。爰審酌被告
    素行不佳，已見前述，犯罪之動機、目的、手段、搶奪次數甚多，範圍偏佈雲林
    、嘉義地區，對於社會治安所生危害甚鉅、雖犯罪後坦承犯行，態度良好，惟其
    既有前揭所述情節，量刑不宜從輕等一切情狀，量處如主文所示之刑，以資儆懲
    。至於扣案之安全帽二頂、黑色滾邊體育服一套，均為被告所有，業據被告供明
  在卷，核屬供其犯罪所用之物，爰併予宣告沒收之。至於其餘扣案之被告衣物，
    尚非供其預備犯罪或犯罪所用之物，此據被告供明屬實，爰不為沒收之宣告。
據上論斷，應依刑事訴訟法第二百九十九條第一項前段、刑法第五十六條、第三百二
十五條第一項、第三百二十條一項、第五十五條、第四十七條、第三十八條第一項第
二款、罰金罰鍰提高標準條例第一條前段，判決如主文。
本案經檢察官游悅晨到庭執行職務
中      華      民      國    九十一    年      五      月    二十八    日
                                  臺灣嘉義地方法院刑事第三庭
                                      法  官  王  漢  章
右正本證明與原本無異。
如不服本判決，應於判決送達後十日內向本院提出上訴狀( 應附繕本 )。
中      華      民      國    九十一    年      五      月    二十九    日
                                      書記官  林  柑  杏
附表（被告搶奪犯行一覽表）：
┌─┬───┬────┬──────┬───────┬───┬─────┐
│編│行為人│犯罪時間│ 犯 罪 地 點│ 犯 罪 態 樣  │被害人│被害財物與│
│號│      │        │  │              │      │ 名稱數量 │
├─┼───┼────┼──────┼───────┼───┼─────┤
│一│乙○○│九十一年│雲林縣虎尾鎮│騎乘ＶＱＯ─一│丁○○│皮包一個（│
│  │      │三月七日│林森路一段四│九九號機車，尾│      │內有身份證│
│  │      │凌晨二時│一六巷口    │隨被害人不及防│      │、健保各一│
│  │      │許      │            │備之際，下手搶│      │張、印章一│
│  │      │        │            │奪財物得手後逃│      │枚、手機一│
│  │      │        │            │逸            │      │支、現金新│
│  │      │        │            │              │      │台幣｛下同│
│  │      │        │            │              │      │｝五萬元）│
├─┼───┼────┼──────┼───────┼───┼─────┤
│二│乙○○│九十一年│嘉義縣民雄鄉│騎乘所竊得之Ｉ│己○○│皮包一個（│
│  │      │三月十三│東榮村東榮國│ＪＴ─六一五號│      │（內有存摺│
│  │      │日中午十│小前        │贓車，尾隨被害│      │、提款卡、│
│  │      │二時三十│            │人不及防備之際│      │信用卡、金│
│  │      │分許    │            │，下手搶奪財物│      │項鍊、定期│
│  │      │        │            │得手後逃逸    │      │存單、現金│
│  │      │        │            │              │      │約十萬元）│
├─┼───┼────┼──────┼───────┼───┼─────┤
│三│乙○○│九十一年│雲林縣斗南鎮│騎乘所竊得之Ｉ│丙○○│手提袋一個│
│  │      │四月十二│新崙里新崙南│ＪＴ─六一五號│      │（內有身分│
│  │      │日中午十│路三十六號前│贓車，尾隨被害│      │證一張、提│
│  │      │二時五分│            │人不及防備之際│      │款卡、金融│
│  │      │許      │            │，下手搶奪財物│      │卡、現金六│
│  │      │        │            │得手後逃逸    │      │百元）    │
├─┼───┼────┼──────┼───────┼───┼─────┤
│四│乙○○│九十一年│嘉義縣民雄鄉│騎乘所竊得之Ｉ│戊○○│手提袋一個│
│  │      │四月十二│建國路一段九│ＪＴ─六一五號│      │（內有身分│
│  │      │日下午十│三九號前    │贓車，尾隨被害│      │證、駕照、│
│  │      │三時二十│            │人不及防備之際│      │行車執照、│
│  │      │五分許  │            │，下手搶奪財物│      │、信用卡三│
│  │      │        │            │得手後逃逸    │      │張、提款卡│
│  │      │        │            │              │      │三張、手機│
│  │      │        │            │              │      │一支、現金│
│  │      │        │            │              │      │三千七百元│
│  │      │        │            │              │      │）        │
├─┼───┼────┼──────┼───────┼───┼─────┤
│五│乙○○│九十一年│嘉義市○○路│騎乘所竊得之Ｉ│壬○○│皮包一個（│
│  │      │四月十三│宏仁女中前  │ＪＴ─六一五號│      │內有身分證│
│  │      │日下午十│            │贓車，尾隨被害│      │、健保卡各│
│  │      │五時四十│            │人不及防備之際│      │一張、手機│
│  │      │五分許  │            │，下手搶奪財物│      │一支、提款│
│  │      │        │            │得手後逃逸    │      │卡二張、信│
│  │      │        │            │              │      │用卡八張、│
│  │      │        │            │              │      │現金二千元│
│  │      │        │            │              │      │）        │
├─┼───┼────┼──────┼───────┼───┼─────┤
│六│乙○○│九十一年│嘉義縣新港鄉│騎乘所竊得之Ｉ│辛○○│手提包一個│
│  │      │四月十三│宮前村中山路│ＪＴ─六一五號│      │（內有身份│
│  │      │日下午十│七十二巷老人│贓車，尾隨被害│      │證、駕照、│
│  │      │六時二十│會館前      │人不及防備之際│      │金融各一張│
│  │      │八分許  │            │，下手搶奪財物│      │現金二百元│
│  │      │        │            │得手後逃逸    │      │）        │
├─┼───┼────┼──────┼───────┼───┼─────┤
│七│乙○○│九十一年│嘉義縣民雄鄉│騎乘所竊得之Ｉ│甲○○│黑色皮包一│
│  │      │四月十四│民雄陸橋口  │ＪＴ─六一五號│      │個（內有駕│
│  │      │日下午十│            │贓車，尾隨被害│      │照、身份證│
│  │      │五時四十│            │人不及防備之際│      │各一張、現│
│  │      │分許    │            │，下手搶奪財物│      │金一千五百│
│  │      │        │            │得手後逃逸    │      │元）      │
└─┴───┴────┴──────┴───────┴───┴─────┘
附  錄：
刑法第三百二十五條第一項：意圖為自己或第三人不法之所有，而搶奪他人之動產者
                          ，處六月以上五年以下有期徒刑。
刑法第三百二十條第一項：意圖為自己或第三人不法之所有，而竊取他人之動產者，
                        為竊盜罪，處五年以下有期徒刑、拘役或五百元以下罰金
                        。
